臺灣士林地方法院刑事判決　　　　　　　 94年度訴字第650號
公　訴　人　臺灣士林地方法院檢察署檢察官
被　　　告　丁○
選任辯護人　羅秉成律師
上列被告因偽造文書案件，經檢察官聲請簡易判決處刑（94年度
偵字第805 號），本院內湖簡易庭認不宜以簡易判決處刑（94年
度湖簡字第140 號），移由本院改依通常程序審理，被告經訊問
後為有罪之陳述，本院合議庭裁定由受命法官獨任進行簡式審判
程序，並判決如下：
    主  文
丁○共同行使偽造公文書，足以生損害於公眾及他人，處有期徒
刑壹年肆月，緩刑參年。
雇主申請聘僱家庭外籍監護工專用診斷證明書及巴氏量表上偽造
之「行政院衛生署臺南醫院關防」印文參枚、「行政院衛生署臺
南醫院騎縫章」印文壹枚、「院長甲○○」印文壹枚、「省南醫
師戊○○」印文貳拾肆枚均沒收。
    事  實
一、丁○係耕貿企業有限公司負責人，接受客戶丙○○（所涉偽
    造文書犯行，業經本院判處有期徒刑l 年2 月，緩刑2 年確
    定）委託向台北市大同區○○○路○ 段83號行政院勞工委員
    會（簡稱勞委會）為丙○○之父親申請聘僱家庭外籍監護工
    ，因恐受監護人林漢坤之身體狀況可能未達巴氏量表評分30
    分（含）以下之標準而無法申請，為期順利申請，丙○○乃
    接受丁○之建議，基於共同偽造文書而行使之犯意聯絡，推
    由丁○於民國91年10月12、13日左右，指使年籍不詳之丁姓
    成年男子，先至林漢坤住處收取現金新台幣（下同）2 萬5
    千元及林漢坤之健保卡、身分證等資料後，旋於同年月14日
    至行政院衛生署臺南醫院（簡稱台南醫院）偽冒林漢坤之名
    義就診，並要求開立就醫證明書，使不知情之醫師將此不實
    之事項登載於其職務上所執掌之病歷資料及就醫證明書公文
    書，以此方式冒充林漢坤曾至該醫院就診之紀錄，足生損害
    於臺南醫院及林漢坤本人。嗣並在不詳時、地偽造臺南醫院
    91年10月14日「雇主申請聘僱家庭外籍監護工專用診斷證明
    書」，併偽造總分為30分之「巴氏量表」公文書，內容偽載
    林漢坤有甲狀腺肥大、類風濕性心臟病、兩膝退化慢性關節
    炎之病況，行動困難，生活起居須仰賴他人照顧，建議長期
    門診追蹤治療。該診斷證明書及巴氏量表上並偽造「行政院
    衛生署台南醫院關防」印文三枚、行政院衛生署臺南醫院騎
    縫章」一枚、「院長甲○○」印文一枚、及「省南醫師戊○○」之印文二十四枚，完成後交由丁○蓋用丙○○印章後持
    向勞委會提出申請而行使之，足以生損害於台南醫院、甲○○、戊○○、林漢坤之權益，及勞委會對於家庭外籍監護工
    之管理。
二、案經台灣士林地方法院檢察署檢察官自動檢舉偵查起訴。
    理  由
一、訊據被告丁○對於上揭犯行，於本院審理時坦承不諱，並有
    證人乙○○、張敏桂在偵查中證述可參，且經證人丙○○於
    本院審理時證述綦詳，此外復有行政院衛生署台南醫院91年
    12月24日91南醫政字第9106444 號函、雇主聘僱外籍勞工申
    請表、偽造之雇主申請聘僱家庭外籍監護工專用診斷證明書
    及巴氏量表、同院於93年04月16日93南醫歷字第0930001935
    號函等影本各一件可證，並經調取本院93年度簡字第272 號
    刑事案卷，檢附簡易判決書一份在卷可稽，本件事證明確，
    被告前開犯行，足堪認定。
二、按公立醫院出具之診斷證明書、及其他醫療文書（巴氏量表
    ），仍屬公文書性質。核被告所為偽造該等文書並行使，係
    犯刑法第216 條、第211 條行使偽造公文書罪，被告在偽造
    之診斷證明書及巴氏量表上偽造之醫院印文、騎縫章、院長
    、醫師等印文之行為為偽造公文書之階段行為，又偽造之低
    度行為為行使之高度行為所吸收，均不另論罪。被告與丙○○、丁姓成年男子間有犯意聯絡及行為分擔，應論以共同正
    犯。又渠等推由丁姓成年男子冒名林漢坤而向臺南醫院醫師
    （公務員）申請就診，而使該醫師誤以為係林漢坤本人就診
    而登載於林漢坤病歷資料、就醫證明書等之所為，又係共同
    涉犯刑法第214 條使公務員登載不實文書罪。其所犯共同行
    使偽造公文書、共同使公務員登載不實罪間，有方法結果之
    牽連關係，應從一重之共同行使偽造公文書罪處斷。爰審酌
    被告並無前科，品行良好、及其犯罪動機、目的、所生危害
    、犯罪後之態度等一切情狀，量處如主文所示之刑，以示懲
    儆；又被告前未曾受有期徒刑以上刑之宣告，此有台灣高等
    法院被告前案紀錄表附卷可稽，其因短於思慮，致觸犯本案
    犯行，犯後態度良好，顯有悔意，經此刑之宣告，應知所警
    惕，而無再犯之虞，本院認前開宣告之刑，以暫不執行為適
    當，爰併宣告緩刑三年，以勵自新。
三、偽造行政院衛生署台南醫院之「雇主申請聘僱家庭外籍監護
    工專用診斷證明書暨巴氏量表」，已因行使而交付勞委會收
    存，非屬被告或共犯所有之物，亦非違禁物，無從沒收。但
    其文書上偽造之「行政院衛生署臺南醫院關防」印文3 枚、
    「行政院衛生署臺南醫院騎縫章」印文1 枚、「院長甲○○
    」印文1 枚、「省南醫師戊○○」印文24枚，不問屬於犯人
    與否，應依刑法第219 條之規定宣告沒收。
據上論斷，應依刑事訴訟法第273 條之1 第1 項、第299 條第1
項前段、刑法第28條、第216 條、第211 條、第214 條、第55條
、第74條第1 款、第219 條，罰金罰鍰提高標準條例第1 條前段
、判決如主文。
本案經檢察官陳國鳴到庭執行職務
中　　華　　民　　國　　94　　年　　11　　月　　15　　日
　　　　　　　　　刑事第二庭法　官　林  清  吉
以上正本證明與原本無異。
如不服本判決，應於判決送達後10日內，向本院提出上訴狀。
　　　　　　　　　          書記官　楊  雅  淇
中　　華　　民　　國　　94　　年　　11　　月　　15　　日
